臺灣高等法院刑事判決
109年度上訴字第3303號
上  訴  人  
即  被  告  連俊偉


選任辯護人  張凱婷律師(法扶律師)          
上列上訴人即被告因違反毒品危害防制條例案件，不服臺灣士林
地方法院109年度訴字第65號，中華民國109年6月30日第一審判
決（起訴案號：臺灣士林地方檢察署108年度毒偵字第1325號、
第1388號、108年度偵字第11343號），提起上訴，本院判決如下
：
    主  文
原判決撤銷。
甲○○犯如附表一「罪名、宣告刑及沒收」」欄所示參罪，各處如
附表一「罪名、宣告刑及沒收」欄所示之刑及沒收。應執行有期
徒刑肆年。
其餘被訴施用第二級毒品部分，公訴不受理。
    事  實
一、甲○○（綽號「連翔旭」）雖知悉甲基安非他命為毒品危害防
    制條例第2條第2項第2款所定之第二級毒品，依法不得販賣
    ，竟基於販賣第二級毒品以營利之犯意，分別於附表一編號
    1 至3 所示之時間、地點販賣第二級毒品甲基安非他命予張
    閎勛（販賣毒品時間、地點、方式、數量及價格均詳如附表
    一所載）。嗣經警於民國108年5月1日18時45分許在臺北市○
    ○區○○路00號前查獲張閎勛，扣得張閎勛甫於附表一編號3所
    示時地向甲○○購得之第二級毒品甲基安非他命1包（送鑑定
    時秤量毛重為0.948公克、淨重0.784公克，驗餘淨重0.7838
    公克）及張閎勛持有之門號0000000000號行動電話1支，經
    張閎勛供出上情，警方乃於108年7月23日持臺灣士林地方法
    院核發之搜索票前往甲○○位於新北市淡水區新市○路○段000
    號、新生街90巷10之3號住處執行搜索，在甲○○身上扣得其
    用以與張閎勛聯繫毒品交易、如附表二編號1所示行動電話1
    支，及在其位於新北市○○區○○街00巷00○0號4樓住處扣得郵
    政存簿儲金簿3本，而查知上情。
二、案經臺北市政府警察局北投分局報告臺灣士林地方檢察署檢
    察官偵查起訴。
    理  由
壹、有罪部分（即販賣第二級毒品罪部分）
一、證據能力
    按被告以外之人於審判外之言詞或書面陳述，除法律有規定
    者外，不得作為證據，刑事訴訟法第159 條第1項固定有明
    文。惟按當事人、代理人或辯護人於法院調查證據時，知有
    第159條第1項不得為證據之情形，而未於言詞辯論終結前聲
    明異議者，視為有前項之同意，同法第159條之5第2 項亦定
    有明文。查檢察官、上訴人即被告甲○○及其辯護人對於本判
    決下列所引用之供述證據之證據能力，於本院準備程序及審
    理程序均未加以爭執（見本院卷第91至95頁、第117至127頁
    ），迄至言詞辯論終結前亦未聲明異議，審酌上開證據資料
    製作時之情況，尚無違法不當及證明力明顯過低之瑕疵之情
    形，爰依前開規定，認均具有證據能力。又本院下列所引用
    之非供述證據之證據能力部分，並無證據證明係公務員違背
    法定程序所取得，且當事人於本院審理期間均未主張排除其
    證據能力，迄本院言詞辯論終結前均未表示異議，本院審酌
    前揭非供述證據並無顯不可信之情況與不得作為證據之情形
    ，依刑事訴訟法第158條之4反面解釋及第159條之4之規定，
    應認均有證據能力，而得採為判決之基礎，合先敘明。
二、認定事實所憑之證據及理由
    訊據被告固坦承有於附表一所示時、地交付甲基安非他命予
    張閎勛，並向張閎勛收取如附表一所示款項之事實，然否認
    有何販賣第二級毒品之犯行，辯稱：我只是幫張閎勛拿毒品
    ，並沒有要從中獲利的意思，並不是要賣毒品給他，我認為
    我是幫助施用，不是因為張閎勛會給我毒品吸才幫張閎勛拿
    毒品；我有一次幫張閎勛拿毒品沒有自己拿一些起來，但我
    還是會幫張閎勛拿毒品等語。辯護人則為被告辯護稱：被告
    是因為張閎勛有施用毒品之習慣，受張閎勛之託，才為張閎
    勛取得毒品交付，就附表編號1、2部分，被告主觀上是認為
    毒品係張閎勛所有，為張閎勛取得毒品移轉給張閎勛的過程
    中，並沒有移轉毒品所有權之意思，雖然有請求張閎勛分與
    施用，但是這都是先將所取得之毒品交付張閎勛後，再詢問
    能否分食，張閎勛係出於所有權人使用支配的意思任意分配
    ，與被告交付毒品的行為沒有必然關係，被告會事先問張閎
    勛是否可以分用，張閎勛拒絕的話，被告也一無所得，此種
    行為態樣與販賣不同；就附表一編號3部分，被告並未從中
    拿取部分毒品，亦沒有賺取價差，因此並無營利意圖等語。
    經查：
㈠被告於附表一編號1至3所示時、地交付甲基安非他命予證人張
  閎勛，並向證人張閎勛收取如附表一編號1至3所示款項之事實
  ，業經被告於原審及本院審理中坦承（見原審訴字卷第217頁
  、本院卷第129頁），且據證人張閎勛於偵查及原審審理中證
  述明確（見偵11343卷第171 頁、原審訴字卷第187至188頁、
  第196頁、第198至199頁），並有臺北市政府警察局北投分局
  搜索扣押筆錄、扣押物品目錄表（見偵11343卷第63至67頁、
  第125至129頁）、張閎勛之扣押物照片、通訊軟體LINE對話記
  錄擷圖、監視器畫面、匯款記錄及簡訊、手機通聯紀錄擷取圖
  片（見偵11343卷第87至96頁）等件存卷可考，復自被告處扣
  得如附表二編號1所示行動電話1支（見偵11343卷第127頁）可
  佐，而警方於108年5月1日18時45分許自證人張閎勛扣得之白
  色微黃結晶1袋，該等結晶經送鑑毛重為0.948公克、淨重0.78
  4公克，檢出含有第二級毒品甲基安非他命成分，驗餘淨重0.7
  838公克等情，有交通部民用航空局航空醫務中心108 年5月15
  日航藥鑑字第0000000號毒品鑑定書（見偵11343卷第215頁）
  存卷可佐，可徵被告此節不利於己之供述與事實相符，此部分
  事實堪予認定；又證人張閎勛於108年4月1日下午1時10分傳送
  簡訊予被告稱：「我到樓下了」等語；於108年4月7日下午3 
  時42分許傳送簡訊予被告稱：「你很慢耶，我在新春街6 號全
  家等好久了」等語，有張閎勛手機簡訊擷取畫面存卷可考（見
  偵11343卷第96頁），證人張閎勛復於偵查中證稱：108年4月7
  日我找被告拿東西，錢在新市一路全家先給被告，本來被告要
  我在新春街全家等，後來被告不接電話，我就跑回新市一路的
  全家，被告後來跟我說被警察追，沒辦法接我電話，回家後跟
  我說在家，我才去被告家拿甲基安非他命等語（見偵11343卷
  第171頁），可徵被告交付如附表一編號1、2所示毒品之時間
  ，分別係在108年4 月1日下午1時10分許及108年4月7日下午3
  時42分許之後，再證人張閎勛於108年5月1日，於當日下午6時
  5分許經監視器攝得前往被告住處，於同日下午6時8分許則經
  監視器攝得自被告住處離開，有監視器畫面在卷可查（見偵11
  343卷第92頁），則被告交付如附表一編號3所示毒品予證人張
  閎勛之時間，自係於108年5月1日下午6時5分許至同日下午6時
  8分許之間。綜上，如附表一編號1至3所示被告3次交付毒品行
  為時間之記載，均應予特定如上，附此敘明。
㈡證人張閎勛於原審審理中證稱：附表一編號1、2這2次，我找被
  告去拿毒品前，被告會先跟我講他也要分用毒品，我就叫被告
  自己先挖，然後把剩的給我就好等語（見原審訴字卷第204頁
  ），核與被告於原審審理中供稱：我幫張閎勛拿毒品之前，會
  先問張閎勛能不能拿到的毒品分一點給我等語（見原審訴字卷
  第217頁）；於偵查中供稱：我會倒0.1公克的安非他命，我就
  賺張閎勛請我吃的，不用付錢等語（見偵卷第183頁）相符，
  足徵被告於附表一編號1、2所示時、地，為證人張閎勛向上游
  拿取毒品之前，確有詢問證人張閎勛能否分用些許毒品，嗣後
  將取得之毒品交付予證人張閎勛之際，亦有從中挖取部分毒品
  留用，足見被告並非先將證人張閎勛所要求之毒品，如數交付
  後，再向證人張閎勛要求分用，而係自始即出於圖取少量免費
  毒品供己施用之目的為證人張閎勛取得毒品。辯護人為被告辯
  稱被告將毒品如數交付證人張閎勛後，再向證人張閎勛要求取
  用毒品云云，要與卷存事證不符，尚非可採。
㈢證人張閎勛於偵查中證稱：5月1日（附表一編號3）有匯款至被
  告郵局帳戶，最後是在被告家的樓下交易，他從樓上將東西丟
  下來給我，我買1克2,500元甲基安非他命等語（見偵11343卷
  第169、171頁）；於原審審理中證稱：5月1日這次（附表一編
  號3）我事先就匯給被告，我是買1公克甲基安非他命，我是用
  2,500元買，我本來跟被告約在全家便利商店見面，後來被告
  好像回到家懶得出門，然後就把我叫到他家樓下，從樓上把毒
  品扔下來給我，之後我因為騎車使用手機被攔查，被警察查獲
  攜帶第二級毒品甲基安非他命，所查獲的毒品就是被告丟下來
  給我的那1包，就是才剛剛向被告買來而已，我還沒到家，所
  以我沒有吸食，也沒有分給別人；被告很缺錢，有跟我說有需
  要可以找他處理等語（見原審訴字卷第188至202頁）；而員警
  於108 年5月1日下午6時45分經張閎勛同意執行搜索，扣得第
  二級毒品甲基安非他命1包，搜索時秤量該包第二級毒品甲基
  安非他命毛重為0.96公克，淨重為0.81公克；嗣再送交通部民
  用航空局航空醫務中心鑑定，秤量毛重為0.9480公克、淨重為
  0.7840公克、驗餘淨重為0.7838公克等情，有張閎勛108年5月
  1日搜索扣押筆錄、扣押物品目錄表（見偵11343卷第125至129
  頁）、扣得甲基安非他命1包之秤量照片（見偵11343卷第87頁
  ）及交通部民用航空局航空醫務中心108年5月15日航藥鑑字第
  0000000 號毒品鑑定書在卷可考（見偵11343卷第215 頁），
  核與證人張閎勛前開證述相符；證人張閎勛於原審審理中所稱
  ：108年5月1日這次是被告先打電話給我，說我很久沒找他了
  有沒有需要甲基安非他命，我才同意要購買甲基安非他命等語
  （見原審訴字卷第190至191頁），亦與卷附張閎勛手機通聯紀
  錄擷取畫面（見偵11343卷第94頁）所示108年5月1日當日係被
  告先於凌晨0時51分許致電證人張閎勛乙情互核相符，佐以證
  人張閎勛於偵查中證稱：4月7日該次他要我在新春街的全家等
  ，但我不熟，也聯絡不上他，他不接電話我就跑回新市一路的
  全家，之後跟我說他被警察追，所以沒有辦法接我電話，回到
  家後，才跟我說他在家，我去他家跟他拿等語（見偵11343卷
  第171頁），及被告於偵查中自承有次被警察攔檢，當時毒品
  沒有被搜走，該次證人張閎勛是買1千元0.3公克左右的甲基安
  非他命等語（見偵11343卷第184至185頁），是被告甫於108年
  4月7日交付毒品予證人張閎勛過程中險遭警查獲，又於108年5
  月1日主動聯繫證人張閎勛詢問有無施用毒品需求進而為附表
  一編號3所示匯款、交付毒品之行為等情，堪可認定。
㈣按販賣毒品乃違法行為，非可公然為之，且有其獨特之販售路
  線及管道，亦無公定之價格，復可任意增減其分裝之數量，而
  每次買賣之價量，亦可能隨時依市場貨源之供需情形、交易雙
  方之關係深淺、資力、對行情之認知、可能風險之評估、查緝
  是否嚴緊，及購買者被查獲時供述購買對象之可能性風險評估
  等諸般事由，而異其標準，非可一概而論，是販賣之利得，誠
  非固定，縱使販賣之人從價差或量差中牟利方式互異，其意圖
  營利之非法販賣行為仍屬同一。又販賣利得，除經被告供明，
  或因帳冊記載致價量至臻明確外，確實難以究明。然一般民眾
  均普遍認知毒品價格非低、取得不易，且毒品交易向為政府查
  禁森嚴，一經查獲，並對販毒者施以重罰，衡諸常情，倘非有
  利可圖，殊無必要甘冒持有毒品遭查獲、重罰之極大風險；除
  確有反證足資認定提供他人毒品者所為係基於某種非圖利本意
  之原委外，通常尚難因無法查悉其買進、賣出之差價，而諉無
  營利之意思，或阻卻販賣犯行之追訴，以免知過坦承者難辭重
  典，飾詞否認者反得逞僥倖，反失情理之平。又毒品危害防制
  條例所稱之「販賣」，係指有償之讓與行為，包括以「金錢買
  賣」或「以物易物」（即互易）等態樣在內；祇要行為人在主
  觀上有藉以營利之意圖，而在客觀上有以毒品換取金錢或其他
  財物之行為，即足當之；至於買賣毒品之金額或所換得財物之
  實際價值如何，以及行為人是否因而獲取價差或利潤，均不影
  響販賣毒品罪之成立（最高法院104年度台上字第356號判決意
  旨參照）。又按毒品交易時間、交易地點、金額數量之磋商，
  及毒品之實際交付收取現款，係構成販賣毒品罪之重要核心行
  為。而所謂合資、代購、調貨行為是否構成販賣，自應視被告
  在買賣毒品過程中之交易行為特徵而定，即其究係立於賣方之
  立場，向上游取得貨源後以己力為出售之交易，抑或立於買方
  立場，代為聯繫購買加以判斷。若被告接受買主提出購買毒品
  之要約，並直接收取價金、交付毒品予買主，自己完遂買賣的
  交易行為，阻斷毒品施用者與毒品提供者的聯繫管道，縱其所
  交付之毒品，係其另向上游毒販所取得，然其調貨行為仍具有
  以擴張毒品交易而維繫其自己直接為毒品交易管道之特徵，自
  仍屬於毒品危害防制條例所規定之販賣行為，因上游毒販與買
  主間並無直接關聯，無從認係立於買方立場，為買主代為聯繫
  購買毒品，該毒品交易行為，自僅屬被告自己一人之單獨販賣
  行為。而利得非必以金錢為限，獲得物品、減省費用亦屬之（
  最高法院107年度台上字第417號判決意旨參照）。
㈤被告有於附表一編號1至3所示時地交付甲基安非他命予證人張
  閎勛，並向證人張閎勛收取如附表一編號1至3所示款項，且被
  告於附表一編號1、2所示時地交付第二級毒品甲基安非他命予
  證人張閎勛之前，均有自所交付之甲基安非他命中挖取少許留
  用，其於附表一編號3犯行前係主動聯絡證人張閎勛詢問其有
  無購買甲基安非他命之需要等情，業經認定如前，證人張閎勛
  於原審審理中證稱：被告如附表一所交付之3次毒品，我不清
  楚被告係向何人取得，亦不知悉被告進貨價格等語（見原審訴
  字卷第191頁），足見證人張閎勛並不知悉被告毒品之進貨管
  道及該管道之聯絡方式，被告係自己作為證人張閎勛交易之對
  象而為本案行為，足徵被告已自為毒品販賣之角色，並實際從
  事毒品販賣之構成要件行為，其有從事販賣毒品犯行甚明；被
  告於如附表一編號1至2所示時、地交付第二級毒品甲基安非他
  命予證人張閎勛之前，有自所交付之甲基安非他命中挖取少許
  留用，足見被告係基於為圖自己免費從中取得少量甲基安非他
  命之利益，方與證人張閎勛為如附表一編號1至2所示交易；又
  被告甫於108年4月7日（附表一編號2）交付毒品予證人張閎勛
  過程中險遭警查獲，卻又於108年5月1日（附表一編號3）主動
  聯繫證人張閎勛有無施用毒品需求進而為附表一編號3所示交
  易等情，業經認定如前，審諸販賣毒品罪重查嚴，倘無利可圖
  ，僅係出於幫助他人施用心態，殊無主動洽詢他人有無施用毒
  品需求並甘冒遭查緝風險、耗費時間勞力為他人拿取毒品之理
  ，足徵被告如附表一編號3該次行為亦係為從中牟利；被告為
  本案犯行時年已將近40歲，且曾因施用毒品案件迭經法院判處
  罪刑在案，有本院被告前案紀錄表可稽（見本院卷第57至75頁
  ），是被告對於第二級毒品甲基安非他命毒品交易為檢警嚴予
  取締之犯罪，法律並就此設有重典處罰，當知之甚明，苟被告
  於有償交付毒品之交易過程中無利可圖，應無甘冒涉犯販賣第
  二級毒品罪刑之重典，而平白從事本案3次毒品交易之理，堪
  認被告為本案3次犯行時，主觀上均有藉此以營利之意圖。被
  告及其辯護人以前開各詞辯稱並無營利意圖，均非可採。
㈥綜上所述，本案事證明確，被告及其辯護人所辯並非可採，被
  告犯行堪予認定，應依法論科。　
三、法律適用
㈠新舊法比較
  按刑法第2條第1項規定：「行為後法律有變更者，適用行為時
  之法律，但行為後之法律有利於行為人者，適用最有利於行為
  人之法律」，係規範行為後法律變更所生新舊法比較適用之準
  據法。被告行為後，毒品危害防制條例第4條第2項規定，業於
  109年1月15日總統華總一義字第10900004091號令修正公布，
  並自公布後6個月即109年7月15日施行，毒品危害防制條例第4
  條第2項構成要件固未修正，但關於法定刑部分，修正前原規
  定「處無期徒刑或七年以上有期徒刑，得併科新臺幣一千萬元
  以下罰金」，修正後則為「處無期徒刑或十年以上有期徒刑，
  得併科新臺幣一千五百萬元以下罰金」，亦即修正後毒品危害
  防制條例第4條第2項之法定刑度（有期徒刑及罰金刑）均有所
  提高，對被告較為不利，新修正之規定既未較有利於被告，依
  刑法第2條第1項前段，自應適用被告行為時即109年7月15日修
  正施行前之毒品危害防制條例第4條第2項規定。　
㈡核被告如附表一編號1至3所為，均係犯修正前毒品危害防制條
  例第4條第2項之販賣第二級毒品罪。被告各次販賣第二級毒品
  甲基安非他命前持有該毒品之低度行為，均為販賣之高度行為
  所吸收，均不另論罪。
㈢被告如附表一編號1至3所示3次販賣第二級毒品犯行，犯意各別
  ，行為互殊，應予分論併罰。
㈣被告前因施用毒品案件，經原審法院以102年度審易字第1530號
  判決處有期徒刑7月確定；又因施用毒品案件，經原審法院以1
  03年度審易字第229號判決處有期徒刑8月確定，嗣上開2判決
  所處之刑，經原審法院以103年度聲字第907 號裁定應執行有
  期徒刑1年2月確定，被告於103年3月15日入監執行上開應執行
  刑，於104年5月10日縮刑期滿出監執行完畢等情，有本院被告
  前案紀錄表存卷可查（見本院卷第57至75頁），其於徒刑執行
  完畢後5年內，故意再犯本案有期徒刑以上各罪，均符刑法第4
  7條第1項之累犯要件，然審酌上開前案均係施用毒品案件，與
  被告本案如附表一編號1至3 所犯販賣毒品罪罪質並非完全相
  同，且被告前案入監執行後，於104年5月10日即出監執行完畢
  ，距離本案犯行已達數年之久，難認刑罰感應力薄弱，以及本
  案情節、被告之主觀惡性、危害程度後等情狀後，為避免發生
  罪刑不相當之情形，認於本案販賣第二級毒品罪之法定刑度範
  圍內量刑，已足評價被告所應負擔罪責，尚無加重法定最低本
  刑之必要。
㈤按法院於面對不分犯罪情節如何，概以重刑為法定刑者，於有
  情輕法重之情形時，在裁判時本有刑法第59條酌量減輕其刑規
  定之適用，以避免過嚴之刑罰（司法院大法官會議釋字第263 
  號解釋意旨參照），亦即法院為避免刑罰過於嚴苛，於情輕法
  重之情況下，應合目的性裁量而有適用刑法第59條酌量減輕被
  告刑度之義務。又刑法第59條規定犯罪之情狀顯可憫恕者，得
  酌量減輕其刑，其所謂「犯罪之情狀」，與同法第57條規定科
  刑時應審酌之一切情狀，並非有截然不同之領域，於裁判上酌
  減其刑時，應就犯罪一切情狀（包括第57條所列舉之10款事項
  ），予以全盤考量，審酌其犯罪有無顯可憫恕之事由，即有無
  特殊之原因與環境，在客觀上足以引起一般同情，以及宣告法
  定最低度刑，是否猶嫌過重等等，資為判斷，且適用刑法第59
  條酌量減輕其刑時，並不排除同法第57條所列舉10款事由之審
  酌（最高法院95年度台上字第6157號、100年度台上字第2855
  號、第3301號判決意旨參照）。按販賣毒品之人，其原因動機
  各人不一，犯罪情節未必盡同，或有大盤毒梟者，亦有中、小
  盤之分，其販賣行為所造成危害社會之程度自屬有異，法律科
  處此類犯罪，所設之法定最低本刑卻相同，不可謂不重。於此
  情形，倘依其情狀處以相當之有期徒刑，即足以懲儆，並可達
  防衛社會之目的者，自非不可依客觀之犯行與主觀之惡性二者
  加以考量其情狀，是否有可憫恕之處，適用刑法第59條之規定
  酌量減輕其刑，期使個案裁判之量刑，能斟酌至當，符合比例
  原則。經查：被告所為販賣第二級毒品犯行固值非難，然其交
  易次數僅3次，交易對象僅張閎勛1人，歷次交易金額分別為1,
  500元、1,000元、2,500元，衡其交易之價額及數量非鉅，堪
  認被告販售甲基安非他命僅係零星小額，尚非以不特定對象廣
  為佈線欲大量販售毒品而牟取暴利，其惡性及犯罪情節較諸大
  盤、中盤毒梟鉅額高價謀利之交易模式顯有不同，難與其他販
  賣毒品之大盤、中盤毒梟相提並論，是被告所為犯行對社會造
  成之危害相對較低，其犯罪情節與修正前毒品危害防制條例第
  4條第2項販賣第二級毒品罪之法定刑相較，仍屬情輕法重，客
  觀上足以引起一般同情，顯有堪資憫恕之處，縱處以法定最低
  刑度猶嫌過重，爰就被告所犯3次販賣第二級毒品犯行均依刑
  法第59條規定予以減輕其刑。
四、撤銷改判之理由
㈠原審認被告販賣第二級毒品犯行均事證明確，而予論科，固非
  無見。惟查：依被告犯罪情狀尚堪憫恕，縱科以法定最輕本刑
  仍屬過重，原審未適用刑法第59條規定，尚有未合。被告提起
  上訴雖仍執前開各詞否認販賣第二級毒品犯行，指摘原判決此
  部分不當云云，雖無理由，然原判決就此部分既有上開違誤，
  自屬無可維持，應由本院予以撤銷改判；原審就此部分所定應
  執行刑，亦失所附麗，應併予撤銷。
㈡爰以行為人之責任為基礎，審酌被告明知毒品對身心健康之戕
  害及國家對於杜絕毒品犯罪之禁令，仍漠視法令而販賣該毒品
  予他人，兼衡被告之素行、犯罪之動機、目的、手段、販賣毒
  品之對象、所販毒品之分量及價額、坦承收受價金交付毒品，
  否認營利意圖之犯後態度，暨被告自陳國中肄業之教育智識程
  度，離婚、有8名小孩須與同居人共同扶養，從事粗工，月收
  入約2萬5千元至2萬8千元，為家中主要經濟來源、經濟狀況勉
  持（見偵11343卷第33頁、原審訴字卷第219頁），以及被告家
  中有3名未成年子女有發展遲緩之情形，有佛教慈濟醫療財團
  法人台北慈濟醫院綜合報告書存卷可考（見原審訴字卷第145
  至161頁）等一切情狀，分別量處如附表一「罪名、宣告刑及
  沒收」欄所示之刑。
㈢按數罪併罰，分別宣告多數有期徒刑者，於各刑中之最長期以
  上，各刑合併之刑期以下，定其刑期，但不得逾30年，刑法第
  51條第5款定有明文。乃因刑罰之科處，應以行為人之責任為
  基礎，考量人之生命有限，刑罰對被告造成之痛苦程度，係以
  刑度增加而生加乘成效果，而非等比方式增加，如以實質累加
  方式執行，刑責恐將偏重過苛，不符現代刑事政策及刑罰之社
  會功能，故透過定應執行刑程式，採限制加重原則，授權法官
  綜合斟酌被告犯罪行為之不法與罪責程度、各罪彼此間之關聯
  性（例如數罪犯罪時間、空間、各行為所侵害法益之專屬性或
  同一性、數罪對法益侵害之加重效應等）、數罪所反應被告人
  格特性與傾向、對被告施以矯正之必要性等，妥適裁量最終具
  體應實現之刑罰，以符罪責相當之要求。因此，法院於酌定執
  行刑時，應體察法律恤刑之目的，為妥適之裁量，俾符合實質
  平等原則（最高法院105年度台抗字第626號裁定意旨參照），
  此一刑罰裁量亦係一實質、特殊之量刑過程。查被告所犯如附
  表一編號1至3所示3次販賣第二級毒品犯行，觀諸各次販賣之
  時間接近，對象同一，於併合處罰時其責任非難重複之程度較
  高，就其所犯數罪為整體非難評價，爰就被告如附表一編號1
  至3所示之罪，定其應執行有期徒刑肆年。
㈣沒收
⒈證人張閎勛係撥打被告持用之門號0000000000號行動電話，或
  向該門號傳送簡訊與被告聯絡購毒事宜等情，有張閎勛手機通
  聯記錄擷取畫面在卷可查（見偵11343卷第94至96頁），是附
  表二編號1所示之扣案行動電話及其內門號0000000000號SIM卡
  1 張，自均屬被告供本件3次販賣毒品犯罪所用之物，爰依毒
  品危害防制條例第19條第1項，於附表一所示「罪名、宣告刑
  及沒收」欄罪刑項下宣告沒收。
⒉按依刑法第38條之1規定，行為人因刑事違法行為所取得之財產
  或利益，原則上應予沒收；且其範圍，依該規定之立法說明，
  基於徹底剝奪犯罪所得，以根絕犯罪誘因之考量，不問成本、
  利潤，均應沒收，犯罪所得之沒收，自不生扣除成本之問題（
  最高法院109年度台上字第962號判決意旨參照）；又按犯罪所
  得，屬於犯罪行為人者，沒收之；於全部或一部不能沒收，或
  不宜執行沒收時，追徵其價額，為刑法第38條之1第1項前段、
  第3項所明定，又同條第4項規定：「第1項及第2項之犯罪所得
  ，包括違法行為所得、其變得之物或財產上利益及其孳息。」
  立法理由為：依司法院院字第2140號解釋，犯罪所得之物，係
  指因犯罪直接取得者，故犯罪所得之轉換或對價均不能沒收，
  範圍過狹，無法澈底剝奪不法利得，參照德國、日本之法例，
  明定犯罪所得包括其違法行為所得、其變得之物、財產上利益
  及其孳息均為沒收範圍，依實務多數見解，基於澈底剝奪犯罪
  所得，以根絕犯罪誘因之意旨，不問成本、利潤，均應沒收等
  旨。是上述規定旨在澈底剝奪犯罪行為人因犯罪而直接、間接
  所得，或因犯罪所生之財物及相關利益，以貫徹任何人都不能
  坐享或保有犯罪所得或犯罪所生利益之理念，藉以杜絕犯罪誘
  因，而遏阻犯罪。故有關販賣毒品、偽藥、禁藥、販賣保育類
  野生動物等犯罪行為，其販賣所得之價金，即屬其犯罪所得，
  應予沒收、追徵，自無所謂應扣除其成本之問題（最高法院10
  9年度台上字第183號判決意旨參照）。被告如附表一編號1、2
  、3所示各次販賣第二級毒品予證人張閎勛所取得之價金，分
  別為1,500元、1,000元、2,500元，均屬被告因販毒所得之財
  物，雖未扣案，揆諸前揭說明，即屬被告各次犯販賣第二級毒
  品罪之犯罪所得，不因被告另交付多少款項予毒品上游或能從
  中圖取多少毒品甲基安非他命而有異，自應依刑法第38條之1
  第1項前段、第3項之規定，分別於被告所犯如附表一編號1至3
  所示「罪名、宣告刑及沒收」欄罪刑項下宣告沒收，並依同條
  第3項規定，諭知於全部或一部不能沒收或不宜執行沒收時，
  追徵其價額。辯護人為被告辯稱：如附表編號1至2之犯罪所得
  ，不能以證人張閎勛匯款交付之金額來認定，被告如附表編號
  1至2所為，各分得甲基安非他命之量不可能達到1,000元、1,5
  00元等語，自有誤解，尚非可採。
⒊再被告係以帳號00000000000000號帳戶收受證人張閎勛如附表
  一編號2、3所示之購毒款項，但係以提款卡現金提款之方式領
  出該等款項等情，有上開帳戶交易明細附卷可查（見偵11343 
  卷第93頁），則108年7月23日扣得上開帳戶之儲金簿3本（見
  偵11343 卷第75頁）即非屬供被告犯罪所用之物，爰不予宣告
  沒收，併此敘明。
貳、不受理部分（即被告被訴施用第二級毒品部分）
一、公訴意旨略以：被告前因2次施用第二級毒品案件，經依裁
    定送觀察、勒戒後，均認無繼續施用毒品之傾向，分別於89
    年3月10日、90年3月1日釋放出所，並各由臺灣士林地方檢
    察署檢察官以89年度毒偵字第707號、第2397號為不起訴處
    分確定。復因施用第二級毒品案件，分別經原審法院以99年
    度湖簡字第331號、99年度審簡字第1052號判決各處有期徒
    刑3月、3月、5月、5月確定，定應執行有期徒刑1年確定。
    復因施用毒品案件，分別經原審法院以108年度審易字第153
    0號、103年度審易字第229號判決各處有期徒刑7月、8月確
    定，定應執行有期徒刑1年2月確定，於104年5月14日執行完
    畢。詎其猶不知悔改，為下列施用甲基安非他命行為：
㈠被告基於施用第二級毒品甲基安非他命之犯意，於108年5月12
  日上午某時許，在新北市淡水區老街某處公廁，將甲基安非他
  命置入電燈泡燒烤後，施食煙霧之方式，施用第二級毒品甲基
  安非他命，經警於同日21時20分許，在新北市淡水區中山北路
  1段與大忠街路口，查獲持有甲基安非他命1包（毛重0.25公克
  ），並採尿送驗呈安非他命、甲基安非他命陽性反應，始知上
  情。
㈡被告基於施用第二級毒品甲基安非他命之犯意，於108年7月23
  日（起訴書誤載為108年5月22日，業經原審檢察官當庭更正）
  某時許，在新北市淡水區某處，將甲基非他命置入吸食器燒烤
  後，施食煙霧之方式，施用第二級毒品甲基安非他命，經警於
  同日17時25分許，在新北市淡水區新市○路0段000號前，查獲
  持有甲基安非他命1包（毛重0.25公克），且在新北市○○區○○
  街00巷00○0號甲○○住處，搜得殘渣袋27個、塑膠球3顆、玻璃
  球3顆、塑膠管2支、玻璃管3支、塑膠鏟管4支、酒精燈1盞、
  磅秤1臺，並採尿送驗呈安非他命、甲基安非他命陽性反應，
  始知上情。
  因認被告涉犯毒品危害防制條例第10條第2項施用第二級毒品
  罪嫌。
二、查被告行為後，毒品危害防制條例第20條、第23條、第24條
    業經修正，並增訂第35-1條條文，經總統於109年1月15日公
    布、同年7月15日施行。茲就法律適用情形說明如下：
㈠毒品危害防制條例第20條第3項、第23條第2項分別修正為「依
  前項規定為觀察、勒戒或強制戒治執行完畢釋放後，『3年後』
  再犯第10條之罪者，適用前2項之規定」、「觀察、勒戒或強
  制戒治執行完畢釋放後，『3年內』再犯第10條之罪者，檢察官
  或少年法院（地方法院少年法庭）應依法追訴或裁定交付審理
  」。另增訂同條例第35條之1第2款規定「審判中之案件，由法
  院或少年法院（地方法院少年法庭）依修正後規定處理；依修
  正後規定應為不起訴處分或不付審理之裁定者，法院或少年法
  院（地方法院少年法庭）應為免刑之判決或不付審理之裁定」
  ，亦即法院就審判中之施用毒品案件，應依上揭修正後規定處
  理，合先敘明。
㈡觀諸毒品危害防制條例第20條第3項、第23條第2項之修法理由
  略以：施用毒品者具「病患性犯人」之特質，並參諸世界各國
  之醫療經驗及醫學界之共識，咸認施用毒品成癮者，其心癮甚
  難戒除，如觀察、勒戒或強制戒治執行完畢釋放後，3年後始
  再有施用第一級、第二級毒品之行為者，足見其有戒除毒癮之
  可能，宜再採以觀察、勒戒方式戒除其身癮及以強制戒治方式
  戒除其心癮之措施，為能放寬觀察、勒戒或強制戒治制度之適
  用時機，以協助施用者戒除毒癮，爰修正第20條第3項、第23
  條第3項等語。可知本次修法對於施用毒品者，認具有病患性
  犯人性質，對初犯採觀察、勒戒或強制戒治等治療方式以戒除
  其身癮及心癮，並放寬施以觀察勒戒或強制戒治之適用時機，
  倘前述觀察、勒戒或強制戒治後「3年後再犯」，顯見前所實
  施治療方式已足以遮斷其施用毒品之癮，為期自新，應裁定觀
  察勒戒，以協助施用者徹底戒除毒癮。但對於第3次（或第3次
  以上）再度施用毒品之時間，距最近1次觀察、勒戒或強制戒
  治執行完畢釋放後已逾3年者，應適用同條例第20條第3項，抑
  或同條例第23條第2項規定處理，法律並未明確規定，惟最高
  法院已明示該院95年度第7次及97年度第5次刑事庭會議決議，
  不再供參考（見最高法院109年8月11日第3次刑事庭會議決議
  及多數見解）；基於罪刑法定之明確性原則、法條之文義解釋
  ，參諸觀察、勒戒等治療處置乃結合醫師、觀護人、社工心理
  諮商等不同領域之專業人員參與之保安處分措施，其目的無非
  希望施用毒品者能戒斷毒癮，改變其病態行為，在憲法保障人
  身自由、生存權、健康權等基本人權之規範下，由國家在資源
  許可的範圍內，善盡維護國民身心健康的最低限度保護義務；
  本次修正之毒品危害防制條例第20條第3項及第23條第2項，雖
  僅將原條文之再犯期間由「5年」改為「3年」，惟鑑於將施用
  毒品者監禁於監獄內，僅能短期間防止其接觸毒品，因慣用毒
  品產生之「心癮」根本無法根除，並慮及毒品條例施行多年累
  積之戒毒經驗及實效，暨逐步擴充之醫療、戒癮機構、專業人
  力、社區支援系統等資源，尤以本次毒品條例第24條修正，擴
  大檢察官對施用毒品者附條件緩起訴處分之範圍，使其能視個
  案具體情形給予適當多元社區處遇，本次修正後對於施用毒品
  者之思維，自應與時俱進，擺脫以往側重於「犯人」身分之處
  罰，著重其為「病患」之特質，並以「治療」疾病為出發點，
  重新評價前揭所謂「3年後再犯」之意義；毒品戒除不易，須
  經長期且持續之治療，施用毒品者既被視為「病患性犯人」，
  最佳處遇方式即為治療。對於施用毒品者之治療方式，有機構
  外之處遇（如自行赴醫院戒癮、附命完成戒癮治療緩起訴處分
  等），或機構內之觀察、勒戒或強制戒治；至對施用毒品者科
  以刑罰，無非在運用刑罰之一般預防功能以嚇阻毒品之施用。
  監獄為執行場所而非戒癮專責機構，針對施用毒品者及其再犯
  之特性，法務部於106年12月5日頒訂之「科學實證之毒品犯處
  遇模式計畫」，目的即是積極引進地區醫療體系之協助，提供
  毒癮戒治，落實社區追蹤輔導及治療之銜接，俾修復創傷、預
  防再犯。惟刑罰因涉及人身自由之基本權，故於施用毒品初犯
  時皆以傳統之機構外或機構內處遇方式治療，如再施用毒品時
  ，始科以刑事責任。而當刑罰處遇仍不能有效幫助施用毒品者
  改善惡習時，即表示無法以此方式發揮治療效果，若繼續施以
  刑罰只具懲罰功能，不僅無法戒除毒癮，更漸趨與社區隔離，
  有礙其復歸社會。基於憲法應保障人民之生存權，及根據每個
  國民生存照顧需要提供基本給付之理念，為協助施用毒品者戒
  除毒癮復歸社會，對於經監獄監禁處遇後仍再犯之施用毒品者
  ，更應恢復以機構內、外之治療協助其戒除毒癮。此即本次修
  正毒品危害防制條例第20條第3項關於施用毒品者所謂「3年後
  再犯」係何所指之立法真諦。除檢察官優先適用第24條命附條
  件緩起訴處分處遇（不論幾犯，亦無年限）外，對於施用毒品
  初犯者，即應適用第20條第1項、第2項為機構內之觀察、勒戒
  或強制戒治；若於上開機構內處遇執行完畢釋放後，於「3年
  內再犯」者，依第23條第2項規定，應依法追訴；倘於「3年後
  再犯」自應再回歸到傳統醫療體系機構內重為觀察、勒戒或強
  制戒治之治療。是對於戒除毒癮不易者，唯有以機構內、外處
  遇及刑事制裁等方式交替運用，以期能控制或改善其至完全戒
  除毒癮。綜上，對於毒品危害防制條例第20 條第3項及第23條
  第2項所謂「3年後（內）再犯」，應跳脫以往窠臼，以「3年
  」為期，建立「定期治療」之模式。其規定中所謂「3年後再
  犯」，只要本次再犯（不論修正施行前、後）距最近1次觀察
  、勒戒或強制戒治執行完畢釋放，已逾3年者，即該當之，不
  因其間有無犯第10條之罪經起訴、判刑或執行而受影響，即應
  重啟處遇程序，再予觀察、勒戒或強制戒治之機會（最高法院
  刑事大法庭109年度台上大字第3826號裁定意旨、最高法院109
  年度台上字第3240號、第4105號判決意旨參照）。
㈢又毒品危害防制條例第24條固於109年1月15日修正公布，迄未
  經行政院公告施行日期，亦即修正前規定「本法第20條第1項
  及第23條第2項之程序，於檢察官先依刑事訴訟法第253條之1
  第1項、第253條之2之規定，為附命完成戒癮治療之緩起訴處
  分時，或於少年法院（地方法院少年法庭）認以依少年事件處
  理法程序處理為適當時，不適用之。前項緩起訴處分，經撤銷
  者，檢察官應依法追訴。第1項所適用之戒癮治療之種類、其
  實施對象、內容、方式與執行之醫療機構及其他應遵行事項之
  辦法及完成戒癮治療之認定標準，由行政院定之」仍為現行有
  效之規定。是毒品危害防制條例於97年4月30日修正後，就18
  歲以上施用毒品者進入司法程序之戒癮治療方式，採取「觀察
  、勒戒或強制戒治」及「附命戒癮治療緩起訴」雙軌制，立法
  者旨在設計多元處遇，以達對施用毒品者有效治療、戒毒自新
  之目的，究應採機構或社區處遇方式，立法者賦予檢察官裁量
  權，「得」依職權於個案中具體審酌決定。準此，在同條例第
  20條第3項及第23條第2項修正施行後，有關同條例第24條規定
  之解釋及適用範圍，勢須參酌上揭修法意旨，在現行規範文義
  範圍內配合調整，以貫徹前述修法目的。從而，在施用毒品者
  第3犯（或第3犯以上）如距最近1次觀察、勒戒或強制戒治執
  行完畢釋放後已逾3年者，檢察官仍得本於職權，就修正後毒
  品危害防制條例第20條第3項、第23條第2項及修正前毒品危害
  防制條例第24條等規定、立法目的，妥為斟酌、裁量是否聲請
  法院裁定觀察、勒戒或為附命完成戒癮治療之緩起訴處分，於
  此，法院原則上應尊重檢察官職權之行使，僅為有限之低密度
  審查。
三、次按起訴之程序違背規定者，應諭知不受理之判決，為刑事
    訴訟法第303條第1款所明定。而初犯毒品危害防制條例第10
    條之罪者，或第3犯（或第3犯以上）距最近1次觀察、勒戒
    或強制戒治執行完畢釋放後已逾3年者，依現行毒品危害防
    制條例第20條、第23條、第24條等規定，本於上開對具治療
    成效之病患性毒品犯人，期能藉由強制治療之保安處分或社
    區處遇，戒除其身癮及心癮之立法本旨，均應經檢察官審酌
    、裁量採取「觀察、勒戒或強制戒治」或「附命戒癮治療緩
    起訴」之前置程序，行為人在觀察、勒戒或強制戒治執行完
    畢釋放後，或經「附命緩起訴」並完成戒癮治療後，3年內
    再犯同條之罪，或有第24條第2項經撤銷緩起訴處分者，始
    符合檢察官應依法起訴或聲請簡易判決處刑之要件，否則即
    與法定訴追之要件不符，縱其間曾因犯施用毒品罪經刑事處
    罰且未滿3年，然此既非屬上開規定之起訴要件，自不生影
    響（最高法院109年度台上字第3777號判決意旨參照）。而
    毒品危害防制條例第35條之1第2款後段規定「依修正後規定
    應為不起訴處分或不付審理之裁定者，法院或少年法院（地
    方法院少年法庭）應為免刑之判決或不付審理之裁定」之文
    義，所謂法院應為「免刑之判決」之情況，係以檢察官有應
    為不起訴處分之情形為前提，法院始能為免刑之判決，準此
    ，在檢察官尚未本於職權就具體個案斟酌、裁量後決定聲請
    法院裁定觀察、勒戒或為附命完成戒癮治療之緩起訴處分前
    ，法院無可審查檢察官是否為合義務性之裁量，自不宜逕依
    同條例第35條之1第2款後段規定，遽予認定有應為不起訴處
    分之情形而依職權裁定觀察、勒戒（或強制戒治）後為被告
    免刑之判決，應依首揭說明，認為本案訴訟條件欠缺且無從
    補正，為不受理之判決。至修正後毒品危害防制條例第35條
    之1之立法理由固載明：「關於具體案件適用新舊法之說明
    如下：若該等案件於修正施行前已繫屬於法院或少年法院（
    地方法院少年法庭）者，為求程序之經濟，法院或少年法院
    （地方法院少年法庭）應依修正施行後之規定處理，即應依
    職權為觀察、勒戒或強制戒治之裁定。依修正施行後之規定
    ，受觀察、勒戒人無繼續施用傾向者或強制戒治期滿後，應
    為不起訴處分或不付審理之裁定者，法院或少年法院（地方
    法院少年法庭）應為免刑之判決或不付審理之裁定」。立法
    者於立法說明所為立法指示，固為法律解釋方法之一種，然
    「法官應依據法律獨立審判」、「行為之處罰，以行為時之
    法律有明文規定者為限。拘束人身自由之保安處分，亦同」
    ，憲法第80條、刑法第1條均有明文，是法院於裁判時，首
    應依憑現行有效之法律，參酌法律規定之文義、目的、整體
    法律規範之體系為綜合判斷，尚非單憑立法理由說明為據。
    本院審酌本次毒品危害防制條例修法本旨及理由，認施用毒
    品者第3犯（或第3犯以上）如距最近1次觀察、勒戒或強制
    戒治執行完畢釋放後已逾3年者，檢察官仍得本於立法者所
    賦予之裁量權，依職權裁量是否聲請法院裁定觀察、勒戒或
    為附命完成戒癮治療之緩起訴處分，業如前述，則毒品危害
    防制條例第35條之1之立法理由認是類案件於修正施行前已
    繫屬於法院，法院應依職權裁定觀察、勒戒或強制戒治等旨
    ，致使檢察官未及審酌、行使前揭裁量權，剝奪被告可能受
    為附命完成戒癮治療之緩起訴處分等非拘束人身自由處分之
    可能性，與同條例第20條、第23條之修正意旨及同條例第24
    條之立法本旨是否相合，尚非無疑，附此說明。 
四、原審認定被告2次犯施用第二級毒品犯行，事證明確，據以
    論罪科刑，固非無據。惟被告前因施用毒品案件，經臺灣臺
    北地方法院以88年度毒聲字第391號裁定送勒戒處所觀察、
    勒戒後，認無繼續施用毒品之傾向，於88年3月3日執行完畢
    釋放出所，並由臺灣臺北地方檢察署檢察官以87年度偵字第
    16636號為不起訴處分確定；又因施用毒品案件，經原審法
    院以89年度毒聲字第428號裁定送勒戒處所觀察、勒戒後，
    認無繼續施用毒品之傾向，於89年3月10日執行完畢釋放出
    所，並由臺灣士林地方檢察署檢察官以89年度毒偵字第707
    號為不起訴處分確定；復因施用毒品案件，經原審法院以90
    年度毒聲字第10號裁定送勒戒處所觀察、勒戒後，認無繼續
    施用毒品之傾向，於90年3月1日執行完畢釋放出所，並由臺
    灣士林地方檢察署檢察官以89年度毒偵字第2397號為不起訴
    處分確定，此後被告所涉各該施用毒品犯行，固經起訴、判
    刑或執行，然均未再受觀察、勒戒或強制戒治處分等情，有
    本院被告前案紀錄表（見本院卷第57至75頁）、上開不起訴
    處分書（見原審訴字卷第225至229頁）在卷可稽，揆諸前揭
    說明，本案被告被訴分別於「108年5月12日」、「108年7月
    23日」施用第二級毒品甲基安非他命之犯行，距其最近1次
    犯施用毒品罪經依法觀察、勒戒執行完畢釋放之「90年3月1
    日」，期間已逾3年，揆諸前揭說明，自應依修正後之毒品
    危害防制條例第20條第3項、現行毒品危害防制條例第24條
    等規定，重啟處遇程序，再予被告適用「觀察、勒戒或強制
    戒治」強制治療程序或受「附命戒癮治療緩起訴處分」之機
    會。檢察官未及適用修正後毒品危害防制條例等相關規定，
    針對個案具體審酌、裁量有無對被告附命完成戒癮治療之緩
    起訴處分之可能，逕予提起公訴，法院無可審查檢察官是否
    為合義務性之裁量而認定本案有應為不起訴處分之情事而依
    職權裁定觀察、勒戒，應認檢察官就被告施用第二級毒品犯
    行提起公訴之起訴程序屬違背規定，且無從補正，原審未及
    適用新法，而就被告施用第二級毒品部分逕為諭知有罪之實
    體判決，尚有未合；被告以原審就施用第二級毒品部分量刑
    過重為由提起上訴，雖未指摘及此，惟原審判決此部分既有
    前揭可議之處，仍屬無可維持，應由本院撤銷，改諭知不受
    理之判決。
五、至本案被告施用第二級毒品犯行是否符合毒品危害防制條例
    第20條、第23條、第24條等規定，檢察官仍得本於職權，具
    體審酌個案情節，裁量聲請法院裁定觀察、勒戒或為附命完
    成戒癮治療之緩起訴處分，抑或為其他適法處理；另如附表
    二編號2至10所示之物，是否符合刑法第40條規定單獨聲請
    宣告沒收，亦請檢察官依職權為適法處理，附此敘明。
據上論斷，應依刑事訴訟法第369條第1項前段、第364條、第303
條第1款、第299條第1項前段，修正前毒品危害防制條例第4條第
2項、毒品危害防制條例第19條第1項，刑法第2條第1項、第11條
前段、第47條第1 項、第59條、第51條第5款、第38條之1第1項
前段、第3項，判決如主文。
本案經檢察官莊富棋提起公訴，檢察官孫治遠到庭執行職務。　
中　　華　　民　　國　　109 　年　　12　　月　　10　　日
                  刑事第十八庭  審判長法  官  何俏美
                                      法  官  陳海寧
                                      法  官  葉乃瑋
以上正本證明與原本無異。
販賣第二級毒品罪部分如不服本判決，應於收受送達後20日內向
本院提出上訴書狀，其未敘述上訴之理由者並得於提起上訴後20
日內向本院補提理由書（均須按他造當事人之人數附繕本）「切
勿逕送上級法院」。
其餘不得上訴。
                                      書記官  程欣怡
中　　華　　民　　國　　109 　年　　12　　月　　10　　日
附錄：本案論罪科刑法條全文
修正前毒品危害防制條例第 4 條
製造、運輸、販賣第一級毒品者，處死刑或無期徒刑；處無期徒
刑者，得併科新臺幣二千萬元以下罰金。
製造、運輸、販賣第二級毒品者，處無期徒刑或七年以上有期徒
刑，得併科新臺幣一千萬元以下罰金。
製造、運輸、販賣第三級毒品者，處七年以上有期徒刑，得併科
新臺幣七百萬元以下罰金。
製造、運輸、販賣第四級毒品者，處五年以上十二年以下有期徒
刑，得併科新臺幣三百萬元以下罰金。
製造、運輸、販賣專供製造或施用毒品之器具者，處一年以上七
年以下有期徒刑，得併科新臺幣一百萬元以下罰金。
前五項之未遂犯罰之。
附表一：
編號 時間 地點 方式 販賣毒品種類 、數量及價額 （價額單位為 新臺幣） 罪名、宣告刑及沒收 1 108 年4 月1 日下 午1 時10 分後某時 新北市○○ 區○○街00 巷00○0 號 甲○○住處 附近某全家 便利商店 甲○○與張閎勛先以電話 聯絡約定交易毒品後，於 左列時地向張閎勛收取右 列價款並由右列毒品中挖 取部分毒品後，持之交付 張閎勛。 第二級毒品甲 基安非他命， 重量約0.5 公 克，價額1500 元。 甲○○販賣第二級毒品，累犯，處有期徒刑參年捌月。扣案如附表二編號1所示之物沒收；未扣案之犯罪所得新臺幣壹仟伍佰元沒收，如全部或一部不能沒收或不宜執行沒收時，追徵其價額。 2 108 年4 月7 日下 午3 時42 分後某時  新北市○○ 區○○街00 巷00○0 號 甲○○住處 樓下 甲○○與張閎勛先以電話 聯絡約定交易毒品後，先 向張閎勛收取700 元價款 ，再由右列毒品中挖取部 分毒品後，持之於左列時 地交付張閎勛，剩餘300 元價款，則由張閎勛與編 號3 毒品價款一併匯款。 第二級毒品甲 基安非他命， 重量約0.3 公 克，價額1000 元。 甲○○販賣第二級毒品，累犯，處有期徒刑參年捌月。扣案如附表二編號1所示之物沒收；未扣案之犯罪所得新臺幣壹仟元沒收，如全部或一部不能沒收或不宜執行沒收時，追徵其價額。 3 108 年5月1 日下午6 時5分許至下午6 時8分許間某時 新北市○○區○○街00巷00○0 號4 樓甲○○住處 甲○○以手機LINE通訊軟 體指示張閎勛於108 年5 月1日下午5 時5 分許將 右列毒品價款及編號2 欠 款300 元匯款至甲○○在郵局申設之帳號00000000 000000號帳戶後，於左列 時地將右列毒品投擲給在左列地點樓下等候之張閎勛。 第二級毒品甲 基安非他命， 重量約1 公克 ，價額2500元 。 甲○○販賣第二級毒品，累犯，處有期徒刑參年玖月。扣案如附表二編號1所示之物沒收；未扣案之犯罪所得新臺幣貳仟伍佰元沒收，如全部或一部不能沒收或不宜執行沒收時，追徵其價額。 
附表二：　
編號 品名 扣押日期及扣押 筆錄出處 備註 1 行動電話1 支 108 年7 月23日 ，偵11343 卷第 67頁 1.含門號0000000000號SIM卡1張。 2.三星廠牌DUOS型號，玫瑰金色，IMEI碼   ：00000000000000000 、000000000000   73006號。 2 酒精燈1 個 108 年7 月23日 ，偵11343 卷第 75頁  3 塑膠球3 顆 108 年7 月23日 ，偵11343 卷第 75頁 內含第二級毒品甲基安非他命殘渣，量微 無法磅秤。 4 玻璃球6 顆 108 年7 月23日 ，偵11343 卷第 75頁 內含第二級毒品甲基安非他命殘渣，量微 無法磅秤。 5 塑膠管2 根 108 年7 月23日 ，偵11343 卷第 75頁 內含第二級毒品甲基安非他命殘渣，量微 無法磅秤。 6 玻璃管2 根 108 年7 月23日 ，偵11343 卷第 75頁 內含第二級毒品甲基安非他命殘渣，量微 無法磅秤。 7 塑膠鏟管4 支 108 年7 月23日 ，偵11343 卷第 75頁 內含第二級毒品甲基安非他命殘渣，量微 無法磅秤。 8 殘渣袋27個 108 年7 月23日 ，偵11343 卷第 75頁 內含第二級毒品甲基安非他命殘渣，量微 無法磅秤。 9 第二級毒品甲基 安非他命1 包 108 年5 月12日 ，偵7746卷第23 頁 1.白色或透明晶體，檢出第二級毒品甲基 安非他命成分（毒偵1325卷第27頁）。 2.含外包裝袋。 3.毛重0.2349公克、淨重0.0800公克、驗 餘淨重0.0778公克。 10 第二級毒品甲基 安非他命1 包 108 年7 月23日 ，偵11343 卷第67頁 1.白色細結晶，檢出第二級毒品甲基安非 他命成分（偵11343 卷第191 頁）。 2.含外包裝袋。 3.毛重0.2570公克、淨重0.0460公克、驗 餘淨重0.0457公克。